臺灣桃園地方法院刑事判決　　　　　　　93年度易字第1257號
公　訴　人　臺灣桃園地方法院檢察署檢察官
被　　　告　丙○○　男　36歲.
　　　　　　　　　　二號
上列被告因贓物案件，經檢察官提起公訴（93年度偵字第5194號
），經被告於準備程序中就被訴事實為有罪之陳述，經合議庭裁
定由受命法官獨任行簡式審判程序，本院判決如下：
    主  文
丙○○連續故買贓物，累犯，處有期徒刑壹年伍月。
    事  實
一、丙○○前於民國八十九年間因贓物案件，經臺灣高等法院以
     八十九年度上易字第四七四八號判決判處有期徒刑四月確
     定，並於九十年年四月二十三日易科罰金執行完畢。詎仍
     不知悔改，明知如附表編號一至四所示之車輛、編號五所
     示之引擎（係分別為附表所示之人所有、使用，而於附表
     所示之時間、地點遭竊），均為贓物，竟仍基於概括之犯
     意，先後自九十年年十一月下旬某日起至同年十二月某日
     止，連續四次，以三萬元至五萬元不等之價格前去向真實
     姓名、年籍均不詳，綽號「保安龍」之成年男子故買之（
     其中編號五之引擎係置於編號三之車輛上，一併買受），
     並偕同不知情之陳明金、楊益民、古富豪等人將前開車駛
     至其所承租位於桃園縣蘆竹鄉○○街○段一二七九號之工
     廠，其再將車輛解體。嗣於同年十二月六日零時許，為警
     在前開工廠查獲，並扣得附表編號一、二、四所示車輛之
     車牌各一面、編號五所示之引擎一具、編號三所示車輛之
     零件一批。
二、案經臺灣高等法院告發請臺灣桃園地方法院檢察署檢察官偵
    查起訴。
    理  由
一、本件被告所犯係死刑、無期徒刑、最輕本刑為三年以上有期
    徒刑以外之罪，其於準備程序中就被訴事實為有罪之陳述，
    經法官告知簡式審判程序之旨，並聽取公訴人、被告之意見
    後，依刑事訴訟法第二百七十三條之一第一項規定，經本院
    合議庭裁定，由受命法官獨任進行簡式審判程序審理，核先
    敘明。
二、被告對於前揭犯罪事實於檢察官偵查中及本院審理時均坦承
    不諱，核與證人陳明金於臺灣高等法院審理時證稱：被告向
    伊稱其購買一部車，並要求伊陪同前往取車，伊於九十年十
    一月底到十二月初之間某日，陪同被告前去向一名瘦瘦高高
    、禿頭、綽號「龍哥」之成年男子取一部墨綠色豐田廠牌Ｃ
    ＡＭＲＹ汽車，後一人開一部車回來等語（見臺灣高等法院
    九十二年上易字第二０九二號卷第六九、七０頁）；證人楊
    益民於臺灣高等法院審理時證稱：伊約於九十年十一月底至
    十二月左右，曾二次陪同被告向一名瘦瘦高高之男子取二部
    箱型車，一部係克萊斯勒廠牌，一部係福斯廠牌，當時被告
    稱該二部車係其所購買，伊有見到被告付錢，但不知被告支
    付之金額等語（見同上卷第七一、七二頁）；證人古富豪於
    臺灣高等法院審理時證述：伊約於九十年十一月底，陪同被
    告向一名瘦瘦高高且禿頭之男子取一部堅達廠牌之貨車，被
    告當時稱該車係其所購買，伊有見到被告付錢，但不知被告
    支付金額為何等語（見同上卷第七三、七四頁）相符，被告
    確有購買如附表所示之車輛、引擎一情，足堪認定。又如附
    表編號所示一至四所示之車輛、編號五所示之引擎係屬他人
    失竊之物，亦據被害人戊○○於警詢中陳稱：該中華廠牌、
    藍色框型車輛、車牌號碼ＬＭ－九０四六號自小客車係伊所
    有，但登記黃海祥之名義，該車於九十年十一月二日七時，
    在桃園縣龍潭鄉○○路○○段三四０前失竊，伊於當日向平
    鎮分局報案，本件警方查獲之ＬＭ－九０四六號車牌係伊所
    失竊之物等語（見臺灣桃園地方法院檢察署九十年度偵字第
    二０五三八號偵察卷第一０頁）；被害人丁○○於警詢中陳
    述：伊所有之豐田廠牌、綠色、車牌號碼五Ａ－三六二六號
    自小客車於九十年十一月八日十三時許，在臺北縣三重市○
    ○○路一０三號前失竊，本件警方查獲之五Ａ－三六二六號
    車牌係伊所失竊之物等語（見同上偵查卷第十三頁）；被害
    人己○○於警詢中陳稱：該克萊斯勒廠牌、車牌號碼ＣＴ－
    八七九五號自小客車係伊所有，該車於九十年十二月三日三
    時許，在臺北市○○○路○段一四一巷二七號對面失竊，
    本件警方查獲之ＣＴ－八七九五號車牌係伊所失竊之物等語
    見同上偵查卷第二一頁）；被害人甲○○於警詢中陳稱：伊
    所有之福斯慶眾廠牌、車牌號碼Ｋ五－四八一二號藍色箱型
    車遭竊，伊於九十年十一月三十日向臺北縣樹林分局三多派
    出所報案，本件警方查獲之Ｋ五－四八一二號車輛係伊所失
    竊之物等語（見同上偵查卷第五一頁）；被害人乙○○於警
    詢中陳稱：伊所有之豐田廠牌、綠色、車牌號碼Ｇ七－一八
    七０號自小客車，於九十年十一月二十四日十時許，在中壢
    市○○○路體育場前失竊，當初係基於節省保險費之因素而
    將車輛登記於伊母親名下，然平日該車皆為伊所使用，警方
    查獲之引擎係伊失竊之物等語（見同上偵查卷第一七頁背面
    ）明確，並有車輛竊盜、車牌失竊資料個別查詢報表－查詢
    車輛認可資料四份、車籍作業系統－查詢認可資料一紙、贓
    物認領保管單五紙、查獲現場照片三十七幀附卷可稽。被告
    確有故買如附表所示四部車輛、一部引擎之贓物一節，足以
    認定。本件事證明確，應予依法論科。
三、核被告丙○○所為，係犯刑法第三百四十九條第一項之收受
    贓物罪。被告前後四次故買贓物行為，時間緊接，犯罪構成
    要件相同，顯係出於概括之犯意為之，為連續犯，應依刑法
    第五十六條之規定，以一罪論並加重其刑。再被告於八十九
    年間因贓物案件，經臺灣高等法院以八十九年度上易字第四
    七四八號判決判處有期徒刑四月確定，並於九十年年四月二
    十三日易科罰金執行完畢，有臺灣高等法院被告全國前案紀
    錄表一份在卷可稽，其於五年內再犯有期徒刑以上刑之本罪
    ，為累犯，依法加重其刑，並遞加之。爰審酌被告前有贓物
    之前科，素行不佳，於易科罰金執行完畢後甫過七、八月即
    再犯本件連續故買贓物罪，顯見無悔改之意，且其竟於短短
    一至二個月之間，即收購多達四輛之車輛，且均將所購車輛
    加以拆解，致使車主無法尋回失車，自較一般僅故買贓車以
    自用所造成之損害為大，要無可取，及犯罪後態度等情狀，
    量處如主文所示之刑，以示懲儆。
四、至公訴人雖認被告係故買車牌號碼Ｇ七－一八七０號自小客
    車，然為被告否認，辯稱：伊並非購買該車牌號碼Ｇ七－一
    八七０號自小客車，伊僅購買該車引擎，該引擎係伊購買為
    警查獲之福斯箱型車時置於該車中一併買受等語。經查，被
    告於本院九十一年度易字第二二三號案件審理中，於證人張
    建順即該車牌號碼Ｇ七－一八七０號自小客車車主到庭證述
    失竊情節時，即曾當場表示該車引擎係置於福斯車上，伊將
    其自該車取下等語（見本院九十一年度易字第二二三號卷第
    三七頁、四０頁），則被告僅供陳收受該車引擎而已，又被
    告雖曾於九十二年十月十四日於另案聲請調查證據狀中自承
    「保安龍」交付伊如附表編號一至四所示及車牌號碼Ｇ七－
    一八七０號贓車，並聲請傳喚陳明金、楊益民、古富豪為證
    （見臺灣高等法院九十二年度上易字第二０九二號卷第四四
    頁），然觀諸證人陳明金、古富豪、楊益民證述內容（見理
    由二），渠等證述陪同被告前去取拿之車輛共計僅有四輛，
    且其中僅有一部即證人陳明金陪同被告前去駕駛之車輛為綠
    色、豐田廠牌汽車，而該車顏色、廠牌亦與附表編號一所示
    之車輛相符，渠等前去駕駛之車輛應係附表編號一所示之車
    輛無疑，故前開證人亦未證述被告有買受前開車牌號碼Ｇ七
    －一八七０號自小客車，且僅證述被告有買受四部車輛等情
    ，故被告是否買受五部車輛一情，自有可疑，況被告陳報前
    開聲請調查狀證據狀時，係為其經本院認定其竊取附表編號
    一至四及該車牌號碼Ｇ七－一八七０號自小客車一事為辯護
    ，其或因著重於所犯罪名為故買贓物而非竊盜，故未就所買
    受之內容、數量詳加斟酌，而概略統稱均係向「保安龍」買
    受一情，亦非無可能。況苟被告確係買受五部車輛，且聲請
    傳喚前開證人為證，豈會不對其全部買受情節加以證述，何
    須徒留部分故買贓物之事實而受恐遭不利認定之危險，故尚
    難以此書狀即遽認被告確有買受該該車牌號碼Ｇ七－一八七
    ０號自小客車。綜合被告當庭以言詞自承內容及證人陳明金
    、古富豪、楊益民證述情節，被告應係買受附表編號一至四
    之車輛及編號五之引擎。又證人乙○○之證言僅能證明該車
    牌號碼Ｇ七－一八七０號自小客車遭竊，然該車於遭竊後之
    狀況眾多，尚難以該車係整車遭竊即推論被告係整車買受，
    故證人乙○○之證言尚難為被告買受該車之證據。再佐以本
    件僅查獲該車牌號碼Ｇ七－一八七０號自小客車之引擎，並
    未發現該車其餘車體，自無證據證明被告係係購買該車全車
    。況被告於警僅查獲附表編號一、二、四車輛之車牌之情況
    下，亦坦承收受該等車輛，足見其應非僅因未遭警查獲該車
    牌號碼Ｇ七－一八七０號自小客車其餘車體而任意抗辯，被
    告所稱僅買受該車牌號碼Ｇ七－一八七０號自小客車之引擎
    一節，應堪採信。公訴人認被告買受車牌號碼Ｇ七－一八七
    ０號自小客車一節，尚有未恰，附此敘明。
據上論斷，應依刑事訴訟法第二百七十三條之一第一項、第二百
九十九條第一項前段，刑法第五十六條、第三百四十九條第一項
、第四十七條，判決如主文。
本案經檢察官謝雯璣到庭執行職務。
中　　華　　民　　國　　94　　年　　1 　　月　　17　　日
                            臺灣桃園地方法院刑事第九庭
                                法  官  何燕蓉
上列正本證明與原本無異。
如不服本判決，應於判決送達後十日內，向本院提出上訴狀。
                                書記官  李雅怡
中　　華　　民　　國　　94　　年　　1 　　月　　17　　日
附錄本案論罪科刑法條全文：
刑法第三百四十九條
收受贓物者，處三年以下有期徒刑、拘役或五百元以下罰金。搬
運、寄藏、故買贓物或為牙保者，處五年以下有期徒刑、拘役或
科或併科五千元以下罰金。
因贓物變得之財物，以贓物論。
附表：
 ┌─┬────┬────┬───────┬──────┐
 │編│  車號  │失竊時間│   失竊地點   │   被害人   │
 │號│        │        │              │            │
 ├─┼────┼────┼───────┼──────┤
 │1 │ＬＭ－  │90年11月│桃園縣龍潭鄉中│戊○○所有，│
 │  │9046號自│2日7時許│興路九龍段340 │登記於黃海祥│
 │  │用小客車│        │號前          │名          │
 ├─┼────┼────┼───────┼──────┤
 │2 │5Ａ－   │90年11月│臺北縣三重市中│丁○○所有。│
 │  │3626號自│8日13時 │正南路103 號前│            │
 │  │用小客車│許      │              │            │
 ├─┼────┼────┼───────┼──────┤
 │3 │Ｋ5－   │90年11月│臺北縣樹林市俊│甲○○所有。│
 │  │4812號自│30日三時│英街276 之1 號│            │
 │  │用小客車│        │旁            │            │
 ├─┼────┼────┼───────┼──────┤
 │4 │ＣＴ－  │90年12月│臺北市○○○路│己○○所有。│
 │  │8795號自│3日3時許│7 段141 巷27號│            │
 │  │用小客車│        │對面          │            │
 ├─┼────┼────┼───────┼──────┤
 │5 │Ｇ7－   │90年11月│桃園縣中壢市新│乙○○所有。│
 │  │1870號自│24日10時│中北路體育場前│            │
 │  │用小客車│許      │              │            │
 │  │之引擎( │        │              │            │
 │  │引擎號碼│        │              │            │
 │  │XBB03EOT│        │              │            │
 │  │Z413443)│        │              │            │
 └─┴────┴────┴───────┴──────┘
